# 请教陈版：私募基金公司的账务处理

提问人：hattie0314 时间：2011-07-13 14:53:58
1 、公司是投资管理公司，通过信托公司发行阳光私募基金产品，信托公司要求交 100 万的保证金，发行成功后，会自动转换购买发行的产品份额。
交保证金的时候： 借：其他应收款-保证金
贷：银行存款
那产品发行成功后，自动把保证金认购了自己发行的产品，账务怎么处理呢？？
2 、平时购买银行的短期理财产品 借：交易性金融资产 贷：银行存款
收益出来后： 借：应收利息 贷： 投资收益 卖掉后： 借：银行存款 贷：交易性金融资产 应收利息
3 、公司开立的证券账户操作 银证转账： 借：其他货币资金 贷：银行存款
购买产品 借：交易性金融资产 贷：其他货币自己
月末 借：交易性金融资产-公允价值变动 贷：公允价值变动损益
卖掉后 借：其他货币资金 贷：交易性金融资产
上面这些业务处理的都正确吗？
另外，关于私募基金与普通服务员的账务处理的其他差异，有人知道吗？？

回答人：chenyiwei
首先请明确所讨论的会计主体：是在讨论基金管理公司还是该阳光私募基金的处理？ 对于基金公司投资于自己发起的私募基金（信托），以及私募基金的投资运作的相关会计处理，请查阅讲解第 23 章“金融工具确认和计量”中的相关内容。

回答人：chenyiwei
回复 hattie0314 的帖子
多数是作为可供出售处理。投资管理公司对基金提供的投资管理服务，是基于其专业知识的专业服务，与基于所有权关系的“控制”是存在区别的。

提问人：ywzx117 时间：2015-06-24 17:26:30
取不到公允价值怎么办

回答人：chenyiwei
作为专业的私募基金管理人，基金公司不至于没有估值团队吧？

提问人：ywzx117 时间：2015-06-26 10:51:49
我是投资方，不是基金公司本身； 由于私募基金不公开披露净值 会导致审计取证困难 比如说，合同可能只约定年末会告诉公司净值如果是季报，可能就无法取得净值的情况。

回答人：chenyiwei
这样可能比较麻烦。如果确实不切实可行的，则也可能只有在中期报告中不确认年初至本中期末的公允价值变动，同时附注说明。